臺灣屏東地方法院民事判決　 九十年度訴字第九五四號
　　原　　　告　丙○○
　　　　　　　　乙○○
　　訴訟代理人　辛○○
　　被　　　告　丁○○
　　訴訟代理人　子○○
　　被　　　告　庚○○
　　　　　　　　癸○○
　　　　　　　　壬○○
　　　　　　　　戊○○
　　　　　　　　甲○○○
　　訴訟代理人　己○○
右當事人間請求返還土地事件，本院判決如左：
    主      文
被告應將坐落屏東縣內埔鄉○○○段四二二之二九地號土地如附圖所示編號Ｃ部分面
積○．○○三二公頃之地上物拆除，並將土地返還原告乙○○。
被告應將坐落屏東縣內埔鄉○○○段四二二之三○地號土地如附圖所示編號Ｋ部分面
積○．○○二八公頃之地上物拆除，並將土地返還原告丙○○。
被告壬○○應將坐落屏東縣內埔鄉○○○段四二二之二九地號土地如附圖所示編號Ａ
部分面積○．○○一三公頃之地上物拆除，並將土地返還原告乙○○。
被告丁○○應將坐落屏東縣內埔鄉○○○段四二二之二九地號土地如附圖所示編號Ｄ
部分面積○．○○○三公頃之地上物拆除，並將土地返還原告乙○○。
被告己○○應將坐落屏東縣內埔鄉○○○段四二二之三○地號土地如附圖所示編號Ｇ
部分面積○．○○○九公頃之地上物拆除，並將土地返還原告丙○○。
被告丁○○應將坐落屏東縣內埔鄉○○○段四二二之三○地號土地如附圖所示編號Ｌ
部分面積○．○○三九公頃之地上物拆除，並將土地返還原告丙○○。
被告壬○○應將坐落屏東縣內埔鄉○○○段四二二之三○地號土地如附圖所示編號Ｆ
部分面積○．○○一○公頃，及編號Ｉ部分面積○．○○○三公頃，及編號Ｊ部分面
積○．○○五七公頃之地上物拆除，並將土地返還原告丙○○。
訴訟費用由被告壬○○負擔百分之四三，被告丁○○負擔百分之二二，被告己○○負
擔百分之四，餘由被告連帶負擔。
本判決第一項於原告乙○○以新台幣陸萬元為被告供擔保後，得假執行；本判決第二
項於原告丙○○以新台幣陸萬元為被告供擔保後，得假執行；本判決第三項於原告乙○○以新台幣貳萬元為被告楊榮合供擔保後，得假執行；本判決第四項於原告乙○○
以新台幣參萬元為被告丁○○供擔保後，得假執行；本判決第五項於原告丙○○以新
台幣貳萬元為被告己○○供擔保後，得假執行；本判決第六項於原告丙○○以新台幣
壹拾伍萬元為被告丁○○供擔保後，得假執行；本判決第七項於原告丙○○以新台幣
陸萬元為被告壬○○供擔保後，得假執行
    事      實
甲、原告方面：
一、聲明：求為判決除假執行擔保金額外，如主文所示。
二、陳述：
    緣坐落屏東縣內埔鄉○○○段四二二之二九地號土地為原告乙○○所有，及同段
    四二二之三○地號土地為原告丙○○所有，而被告就系爭土地並無任何合法使用
    權源，詎其所有下列地上物竟占用系爭土地：(一)坐落系爭四二二之二九地號土地
    如附圖所示編號Ｃ部分面積○．○○三二公頃，及坐落系爭四二二之三○地號土
    地如附圖所示編號Ｋ部分面積○．○○二八公頃之竹造蓋黑瓦房屋係楊忠所建造
    ，嗣楊忠於民國六十八年九月二十五日死亡後，該屋由其妻及子女即被告全體共
    同繼承而公同共有迄今。(二)坐落系爭四二二之二九地號土地如附圖所示編號Ａ部
    分面積○．○○一三公頃之礫土造蓋鐵皮建物為被告壬○○所有。(三)坐落系爭四
    二二之二九地號土地如附圖所示編號Ｄ部分面積○．○○○三公頃之磚造蓋琉璃
    瓦房屋為被告丁○○所有；(四)坐落四二二之三○地號土地如附圖所示編號Ｇ部分
    面積○．○○○九公頃之鐵架蓋黑塑膠網之地上物為被告己○○所有；(五)坐落系
    爭四二二之三○地號土地如附圖所示編號Ｌ部分面積○．○○三九公頃之磚造蓋
    琉璃瓦房屋為被告丁○○所有；(六)坐落系爭四二二之三○地號土地如附圖所示編
    號Ｆ部分面積○．○○一○公頃之礫土蓋鐵皮建物，及編號Ｉ部分面積○．○○○三公頃之加強磚造房屋，及編號Ｊ部分面積○．○○五七公頃之竹造蓋黑瓦之
    地上物為被告壬○○所有。而原告屢次請求返還土地，被告均置之不理，爰依民
    法第七百六十七條規定起訴請求如聲明。
三、對被告抗辯所為陳述：
    系爭土地於八十四年間分割自同段四二二地號土地，至被告辯稱其向胡丁清租用
    系爭土地云云，乃未經當時其他共有人之同意。
四、證據：提出土地登記謄本六件、照片二件、戶籍謄本八件為證，並聲請勘驗現場
    。
乙、被告方面：
一、聲明：求為判決駁回原告之訴。
二、陳述：
（一）系爭土地於八十四年間分割自同段四二二地號土地，於分割前系爭土地乃由共
      有人胡丁清負責管理，而胡丁清經其他共有人同意後，乃將系爭土地出租與楊
      忠，楊忠即在其上建造房屋，嗣楊忠於民國六十八年九月二十五日死亡後，除
      坐落系爭四二二之二九地號土地如附圖所示編號Ｃ部分面積○．○○三二公頃
      ，及系爭四二二之三○地號土地如附圖所示編號Ｋ部分面積○．○○二八公頃
      之竹造蓋黑瓦房屋由其妻與子女即被告全體共同繼承而公同共有迄今外，其中
      坐落系爭四二二之二九地號土地如附圖所示編號Ａ部分面積○．○○一三公頃
      之礫土造鐵皮建物分歸被告壬○○所有，而坐落四二二之三○地號土地如附圖
      所示編號Ｇ部分面積○．○○○九公頃之鐵架蓋黑塑膠網之地上物分歸被告己○○所有，而坐落系爭四二二之三○地號土地如附圖所示編號Ｆ部分面積○．
      ○○一○公頃之礫土蓋鐵皮建物，及編號Ｉ部分面積○．○○○三公頃之加強
      磚造房屋，及編號Ｊ部分面積○．○○五七公頃之竹造蓋黑瓦之地上物分歸被
      告壬○○所有，至原坐落系爭四二二之二九地號土地如附圖所示編號Ｄ部分面
      積○．○○○三公頃之房屋，及坐落系爭四二二之三○地號土地如附圖所示編
      號Ｌ部分面積○．○○三九公頃之房屋分歸被告丁○○所有，嗣其毀損後，被
      告丁○○即在原地興建為現存如附圖所示編號Ｄ部分面積○．○○○三公頃及
      編號Ｌ部分面積○．○○三九公頃之磚造蓋琉璃瓦房屋。
（二）嗣胡丁清死亡後，被告仍繼續向其子胡萬考繳納租金，而原告丙○○於系爭土
      地自同段四二二地號土地分割出來約二年後即八十六年間，曾向被告表示不用
      再向胡萬考繳納地租，被告因此欲向原告丙○○繳納租金，竟遭原告丙○○拒
      絕。又胡丁清將其所管理之共有土地即系爭土地出租與楊忠，則兩造就系爭土
      地仍存有不定期租賃關係。
三、證據：提出戶籍謄本一件、地籍圖謄本一件、土地登記謄本二件、照片三件、匯
    費計數單與掛號函件執據影本各一件、匯款執據影本三件、掛號函件執據影本一
    件為證。
    理      由
一、經查坐落屏東縣內埔鄉○○○段四二二之二九地號土地為原告乙○○所有，及同
    段四二二之三○地號土地為原告丙○○所有，而被告所有下列地上物占用系爭土
    地：(一)坐落系爭四二二之二九地號土地如附圖所示編號Ｃ部分面積○．○○三二
    公頃，及坐落系爭四二二之三○地號土地如附圖所示編號Ｋ部分面積○．○○二
    八公頃之竹造蓋黑瓦房屋係楊忠所建造，嗣楊忠於民國六十八年九月二十五日死
    亡後，該屋由其妻及子女即被告全體共同繼承而公同共有迄今。(二)坐落系爭四二
    二之二九地號土地如附圖所示編號Ａ部分面積○．○○一三公頃之礫土造蓋鐵皮
    建物為被告壬○○所有。(三)坐落系爭四二二之二九地號土地如附圖所示編號Ｄ部
    分面積○．○○○三公頃之磚造蓋琉璃瓦房屋為被告丁○○所有；(四)坐落四二二
    之三○地號土地如附圖所示編號Ｇ部分面積○．○○○九公頃之鐵架蓋黑塑膠網
    之地上物為被告己○○所有；(五)坐落系爭四二二之三○地號土地如附圖所示編號
    Ｌ部分面積○．○○三九公頃之磚造蓋琉璃瓦房屋為被告丁○○所有；(六)坐落系
    爭四二二之三○地號土地如附圖所示編號Ｆ部分面積○．○○一○公頃之礫土蓋
    鐵皮建物，及編號Ｉ部分面積○．○○○三公頃之加強磚造房屋，及編號Ｊ部分
    面積○．○○五七公頃之竹造蓋黑瓦之地上物為被告壬○○所有之事實，為兩造
    所同陳，並經其提出與所述相符土地登記謄本、照片及戶籍謄本等件為證，復經
    本院至現場勘驗明確，及囑託屏東縣潮州地政事務所派員實施測量，此有勘驗筆
    錄及土地複丈成果圖在卷可稽，自堪信為真實。
二、按所有人對於無權占有或侵奪其所有物者，得請求返還之。對於妨害其所有權者
    ，得請求除去之。有妨害其所有權之虞者，得請求防止之，民法第七百六十七條
    定有明文。復查被告辯稱系爭土地於八十四年間分割自同段四二二地號土地，於
    分割前系爭土地乃由共有人胡丁清負責管理乙節，為原告所不爭執，尚堪信為真
    時。至被告辯稱胡丁清經其他共有人同意後，乃將系爭土地出租與楊忠云云縱與
    事實相符，此充其量僅係原同段四二二地號土地共有人之一胡丁清出租其分管之
    共有土地，而嗣系爭土地於八十四年間分割自同段四二二地號土地後，原共有人
    就同段四二二地號土地所訂立分管契約已不復不存在，被告自不得復執此分管契
    約及其被繼承楊忠與原共有人胡丁清所訂租賃契約對抗原告，則被告辯稱兩造就
    系爭土地仍存有不定期租賃關係云云，尚非可取。從而，原告本於系爭土地所有
    權人之地位主張被告無權占有系爭土地而起訴請求如聲明，核屬正當有據，應予
    准許。又原告陳明願供擔保，聲請宣告假執行，核亦無不合，爰酌定相當之擔保
    金額，併准許之。
據上論結，原告之訴為有理由，並依民事訴訟法第七十八條、第八十五條第一項但書
、第八十五條第二項、第三百九十條第二項，判決如主文。
中　　　華　　　民　　　國　　九十一　　年　　　四　　　月　　二十六　　日
                                    臺灣屏東地方法院民事第一庭
~B法　　　官　賴秀雯
右為正本係照原本作成。
如不服本判決，應於送達後廿日內，向本院提出上訴狀。
~B法院書記官　滕一珍
中　　　華　　　民　　　國　　九十一　　年　　　四　　　月　  二十六　　日
